---
title: "Super Tienda- Proyecto Final R"
subtitle: "Análisis de Ventas"
author: "María José Reyes"
date: "`r  Sys.Date()`"
output: 
 #html_document
 rmdformats::downcute

---


<img title= "a title" alt="imgem hex de Rmarkdown" src= "Logotipo..png" width="30%">



## **_Pasos previos al análisis_**


- Analizamos las librerias con las que se iba a necesitar para el trabajo



```{r Librerias, echo=FALSE, message=FALSE, warning=FALSE}
#analisis
library(tidyverse)
library(dplyr)
library(ggplot2)
#Graficos
library(plotly)
#tablas
library(DT)
library(gt)
#templet
library(rmdformats)
library(readxl)


```

- Revisión de la base de datos

```{r Base, include=FALSE}
library(readxl)
Ventas_Supertienda_Reyes_xlsx <- read_excel("Ventas Supertienda - Reyes xlsx.xlsx")
View(Ventas_Supertienda_Reyes_xlsx)

```


- Limpieza de los datos: Creamos una  función llamada "identificar_na" para localizar la existencia de NA en el data set .Con la misma logramos analizar los datos y no identificamos NA.


```{r Funcion_NA , echo=FALSE, message=FALSE, warning=FALSE }

identificar_na <- function(Ventas_Supertienda_Reyes_xlsx) {
  # Identificar valores NA
  na <- is.na(Ventas_Supertienda_Reyes_xlsx)
  
  # Contar valores NA por columna
  cantidad_na <- apply(na, 2, sum)
  
  # Crear data frame con resultados
  resultado <- data.frame(columna = names(cantidad_na), cantidad_na)
  
  # Retornar resultado
  return(resultado)}

mi_resultado <- identificar_na (Ventas_Supertienda_Reyes_xlsx)
```

- Se creó una copia de la BD para realizar la limpieza

```{r Copia_BD, message=FALSE, warning=FALSE, include=FALSE}
Ventas1<-Ventas_Supertienda_Reyes_xlsx

str(Ventas_Supertienda_Reyes_xlsx)
```

- Realizamos cambios en los tipos de datos chr que deberían ser factor 

```{r Cambios_TD, message=FALSE, warning=FALSE, include=FALSE}
Ventas1<-mutate(Ventas1,across(.cols = c(Tipo_de_envio,Segmento,Pais,Ciudad,Estado,Region,Categoria),.fns = factor))
str(Ventas1)


```

- Analizamos la existencia de duplicados en el data set

```{r Duplicados, message=FALSE, warning=FALSE, include=FALSE}

Ventas1_sin_dups <-distinct(Ventas1)

Ventas1_sin_dups
```

## **_Análisis de los datos_**

1. Creación de las columnas condición e IVA y clasificacion de ventas : Para poder realizar el análisis de las ventas necesitabamos clasificar las mismas en categorías "premium y simples" creandose la columna "condición". Además se necesito tener el datos del impuesto al valor agregado la cual genero el origen de la otra columna "IVA".

```{r Nuevas_columnas, message=FALSE, warning=FALSE, include=FALSE}
Ventas_2<- Ventas1_sin_dups %>% 
  mutate(Condicion = ifelse(Cantidad > 7, "Venta_premiunm","Venta_simple"))%>% 
  mutate(Ventas1_sin_dups, Con_IVA = Venta*1.21)

Ventas_2

```

2. Necesitabamos conocer si durante el periodo que conforma el data set se habían aplicado los máximos descuentos .Para ello utilizamos estructuras de control y pudimos verificar que si se aplicaron los máximos descuentos en algunas ventas.

```{r Estructuras_de_Control,message=FALSE, warning=FALSE, include=FALSE}
if(any(Ventas_2$Descuento > 0.7)){
  print("Hay ventas con maximo descuento")
} else if(any(Ventas_2$Descuento > 0.1)){
  print("Hay ventas con descuento menor")
} else if(any(Ventas_2$Descuento == 0))
  print("Hay ventas sin descuento ")


```
3. Se identificaron la cantidad de interacciones de los clientes segun el segmento

        Tipo de segmento    |   Interracciones
  
        Consumidores        |      5191
        Corporativos        |      3020
        Oficina en casa     |      1783

```{r Consumidores,message=FALSE, warning=FALSE, include=FALSE}

conteo = 0 
for(j in 1:nrow(Ventas_2)){
  
  if(Ventas_2[j, "Segmento"] == "Consumidor"){
    conteo = conteo + 1
  }
  
}
print(conteo)

```

```{r Corporativos,message=FALSE, warning=FALSE, include=FALSE}
conteo = 0
for(j in 1:nrow(Ventas_2)){
  
  if(Ventas_2[j, "Segmento"] == "Corporativo"){
    conteo = conteo + 1
  }
  
}
print(conteo)

```

```{r Oficina_en_casa ,message=FALSE, warning=FALSE, include=FALSE}

conteo = 0
for(j in 1:nrow(Ventas_2)){
  
  if(Ventas_2[j, "Segmento"] == "Oficina en casa"){
    conteo = conteo + 1
  }
  
}
print(conteo)
```



## **_Principales KPIs_**

- **Estos son los principales indicadores sobre el total del data set**

```{r Promedios, message=FALSE, warning=FALSE, include=FALSE}
round(apply(Ventas_2[, 18:21], 2, mean),2)
Promedio_venta<-round(apply(Ventas_2[, 18:21], 2, mean),2)


```

```{r tabla promedio,echo=FALSE, message=FALSE, warning=FALSE}
knitr::kable(Promedio_venta, col.names = c("Promedio"), align = "c")
```

```{r Varianza,message=FALSE, warning=FALSE, include=FALSE }
round(apply(Ventas_2[, 18:21], 2, var),2)
Varianza <-round(apply(Ventas_2[, 18:21], 2, var),2)
```

```{r tabla varianza, echo=FALSE, message=FALSE, warning=FALSE}
knitr::kable(Varianza, col.names = c("Varianza"), align = "c")
```





```{r Maximos, message=FALSE, warning=FALSE, include=FALSE}
round(apply(Ventas_2[, 18:21], 2, max),2)
Maximos<-sort(round(apply(Ventas_2[, 18:21], 2, max),2),decreasing = TRUE)
```

```{r tabla maximo, echo=FALSE, message=FALSE, warning=FALSE}
knitr::kable(Maximos, col.names = c("Máximo"), align = "c")
```




- **Ventas según segmento de cliente**

```{r Promedio de segmento de cliente, message=FALSE, warning=FALSE, include=FALSE}
round(tapply(Ventas_2$Venta, Ventas_2$Segmento, mean),2)
Promedio1<-sort(round(tapply(Ventas_2$Venta, Ventas_2$Segmento, mean),2),decreasing = TRUE)

```

```{r tabla Promedio de segmento, echo=FALSE, message=FALSE, warning=FALSE}
knitr::kable(Promedio1, col.names = c("Promedio"), align = "c")
```




- **Ventas según categoria de producto**

```{r Promedio de categoria, message=FALSE, warning=FALSE, include=FALSE}
round(tapply(Ventas_2$Venta, Ventas_2$Categoria, mean),2)
Promedio2<-sort(round(tapply(Ventas_2$Venta, Ventas_2$Categoria, mean),2),decreasing = TRUE)
```

```{r tabla Promedio de producto,echo=FALSE, message=FALSE, warning=FALSE}
knitr::kable(Promedio2, col.names = c("Promedio"), align = "c")
```


- **Ventas según de cada subcategoria de productos**

```{r Promedio de subcategoria, message=FALSE, warning=FALSE, include=FALSE}
round(tapply(Ventas_2$Venta, Ventas_2$Subcategoria, mean),2)
Ventas_categorias<-sort(round(tapply(Ventas_2$Venta, Ventas_2$Subcategoria, mean),2),decreasing = TRUE)
```

```{r tabla Promedio de subcategoria, echo=FALSE, message=FALSE, warning=FALSE}
knitr::kable(Ventas_categorias, col.names = c("Promedio"), align = "c")
```

- **Análisis de las ventas según el tipo de envio**

```{r ventas segun tipo de envio, message=FALSE, warning=FALSE, include=FALSE}
Ventas_por_envio<-Ventas_2 %>% 
  select(5,10,18,19,21) %>% 
  group_by(Tipo_de_envio) %>% 
  summarise(Ventas=max(Venta))%>% 
  arrange(desc(Ventas))
Ventas_por_envio

```

```{r tabla de ventas segun tipo de envio, include=FALSE}
datatable(Ventas_por_envio)



```

```{r grafico segun tipo de envio, echo=FALSE}
Ventas_Pais <- 
  ggplot(data=Ventas_por_envio, aes(x=reorder(Tipo_de_envio, -Ventas), y=Ventas)) +
    geom_col(fill="red", alpha=0.5) +
    labs(
      x=" ",
      y=" "
    ) +
    theme(plot.title = element_text(face = "bold"))


# Agregar el símbolo de dólar ($) al eje y
Ventas_Pais1 <-Ventas_Pais +
                 scale_y_continuous(labels = scales::dollar_format())

# Convertir el gráfico a plotly
Ventas_Pais1 <- ggplotly(Ventas_Pais1)

# Mostrar el resultado

Ventas_Pais1





```


- **Principales KPIs segun el cliente**


```{r ventas segun los clientes, message=FALSE, warning=FALSE, include=FALSE}
Ventas_clientes<-Ventas_2 %>% 
  select(6,7,18,19) %>% 
  group_by(ID_cliente) %>% 
  summarise(Ingresos=round(sum(Venta), 2),
            Cantidad_vendida=round(sum(Cantidad), 2),
            Promedio=round(mean(Venta), 2),
  )%>%  
  arrange(desc(Ingresos))
Ventas_clientes

```

```{r tabla de ventas de clientes, echo=FALSE}
datatable(Ventas_clientes)

```




## **_Análisis regional_**

- **Principales KPIs de los clientes según el segmento al que pertenecen  en la ciudad de San Antonio del Estado de Texas en la región Centro**




```{r BD Segmento texas, message=FALSE, warning=FALSE, include=FALSE}
Segmento_Texas<-Ventas_2 %>% 
  select(6,8,10,11,13,18,19,21) %>% 
  filter(Ciudad=="San Antonio",Estado=="Texas",Region=="Centro") %>% 
  group_by(Segmento) %>% 
  summarise(Prom=mean(Cantidad),
            Max=max(Cantidad),
            Min=min(Cantidad),
            Conteo= n(),
            Desv=sd(Cantidad),
            Var=var(Cantidad),
            Ventas=sum(Venta),
            Ganancias=sum(Ganancia)) %>%  
  arrange(desc(Ventas))

# Redondear los valores de la columna Prom
Segmento_Texas$Prom <- round(Segmento_Texas$Prom, 2)

# Redondear los valores de la columna Max
Segmento_Texas$Max <- round(Segmento_Texas$Max, 2)

# Redondear los valores de la columna Min
Segmento_Texas$Min <- round(Segmento_Texas$Min, 2)

# Redondear los valores de la columna Desv
Segmento_Texas$Desv <- round(Segmento_Texas$Desv, 2)

# Redondear los valores de la columna Var
Segmento_Texas$Var <- round(Segmento_Texas$Var, 2)

# Redondear los valores de la columna Ventas
Segmento_Texas$Ventas <- round(Segmento_Texas$Ventas, 2)

# Redondear los valores de la columna Ganancias
Segmento_Texas$Ganancias <- round(Segmento_Texas$Ganancias, 2)


Segmento_Texas
```

```{r Table del segmento de cliente, echo=FALSE}
datatable(Segmento_Texas)
```

**Podemos observar que en la ciudad de San Antonio los clientes tipo consumidores son los que mayor ventas tienen en el periodo de análisis , acumulando un total de $17930.52**


```{r grafico ventas Texas, echo=FALSE}
# Crear el gráfico de barras con ggplot
Ventas_Texas <- ggplot(data=Segmento_Texas,aes(y=Ventas,x=Segmento))+
                 geom_col(fill="red",alpha=0.50)+
                 labs(title= "Ventas por segmento de cliente",
                      x="",
                      y="") +
                 theme(plot.title = element_text(face = "bold"))

# Agregar el símbolo de dólar ($) al eje y
Ventas_Texas1 <- Ventas_Texas +
                 scale_y_continuous(labels = scales::dollar_format())

# Convertir el gráfico a plotly
Ventas_Texas1 <- ggplotly(Ventas_Texas1)

# Mostrar el resultado
Ventas_Texas1
```



## **_Analisis del Top 10 de clientes_**

- **Principales KPIs**

```{r top 10 de clientes, message=FALSE, warning=FALSE, include=FALSE}
Top_10 <-Ventas_2 %>% 
  select(5,6,7,18,19,21) %>% 
  group_by(ID_cliente,Tipo_de_envio) %>% 
  summarise(Ingresos=sum(Venta),
            Cant_vendida=sum(Cantidad),
            Prom_vta=mean(Venta),
            Prom_Q=mean(Cantidad),
            Gcia=sum(Ganancia),
            Costo=(Ingresos-Gcia)) %>% 
  arrange(desc(Ingresos)) %>% 
  head(10)

# Redondear los valores de la columna Ingresos
Top_10$Ingresos <- round(Top_10$Ingresos, 2)
Top_10$Cant_vendida<-round(Top_10$Cant_vendida, 2)
Top_10$Prom_vta<-round(Top_10$Prom_vta, 2)
Top_10$Prom_Q<-round(Top_10$Prom_Q, 2)
Top_10$Gcia<-round(Top_10$Prom_Q, 2)
Top_10$Costo<-round(Top_10$Costo, 2)

Top_10
```

```{r tabla Top 10 , echo=FALSE}
datatable(Top_10)

```





```{r grafico Top 10 segun ventas, echo=FALSE, error=FALSE}
#con graficos interactivos
pruebas2<-ggplotly(ggplot(data=Top_10 , aes(x=reorder(Ingresos,desc(ID_cliente)),y=ID_cliente))+
                     geom_col(fill="red",alpha=0.5)+
                     labs(
                       title= "Ventas de los mejores 10 clientes",
                       x="$",
                       y="Cliente") +
                     theme(plot.title = element_text(face = "bold")))

pruebas2
```



- **Analisis de los mejores diez clientes segun el tipo de envio**





```{r grafico Top 10,echo=FALSE}
Venta_top10 <- ggplotly(
  ggplot(data=Top_10 , aes(x=reorder(round(Ingresos, 2), desc(ID_cliente)), y=ID_cliente, fill=Tipo_de_envio)) +
    geom_col(alpha=0.5) +
    labs(
      title= "Top 10 de ventas y segun tipo de envio ",
      caption= "Fuente:Ventas_Supertienda",
      x="$",
      y="Cliente"
    ) +
    scale_fill_manual(values=c("red", "blue", "green")) +
    theme_classic() +
    theme(axis.title.y = element_text(angle = 0))
)

Venta_top10
```


## **_Conclusiones generales_**

- La categoria de cliente tipo comsumidor es la de mayor intereacciones realizo en el periodo
- El promedio general de ventas es de $229,86
- Los productos más vendidos son los de tecnología de los cuales  se detacan las copiadoras
- Tipo de envio de preferido es el estandar
- El cliente destacado es SM - 20320






